Inventaris van het archief van de Nederlandse Ambassade in de Sovjet-Unie te Moskou, 1955-1974
Nationaal Archief, Den Haag
- Algemeen archief, A.
  - Economie, arbeid, 6
    - Economie, 6.1
      - Algemeen, 6.1.1
        - Stukken betreffende de economische betrekkingen van de Sovjet-Unie met het buitenland., 1956 - 1964; 127-146; 3 pakken, 16 omslagen en 1 stuk
          - Joegoslavië. 1959 - 1963, 137
          - Nederland. 1956 - 1964, 138-140
            - Algemeen. 1956 - 1961, 138; pak
            - Nederlandse handelsmissies naar de Sovjet-Unie. 1956 - 1961, 139
            - Verslagen en werkzaamheden van het Nederland-USSR-Instituut, een stichting ter bevordering van de economische betrekkingen tussen Nederland en de Sovjet-Unie. 1959 - 1964, 140; pak
          - Nieuw-Zeeland. 1962, 141
          - Oost-Duitsland. 1963 - 1964, 142
          - Verenigd Koninkrijk. 1956 - 1964, 143
          - Verenigde Staten. 1957 - 1964, 144; pak
          - West-Duitsland. 1959 - 1964, 145
          - Zweden. 1960 - 1963, 146
        - Stukken betreffende de ontwikkeling van de economie in de Sovjet-Unie., 1956 - 1964; 147-148; 1 pak en 1 omslag
          - 1956-1957, 147; pak
          - 1958-1964, 148
        - Stukken betreffende de vijfjarenplannen van de Sovjet-Unie., 1956 - 1973; 149-152; 4 omslagen
          - Vijfjarenplan 1956 - 1960. 1956 - 1957, 149
          - Beschouwingen over de economische ontwikkeling in het kader van het vijfjarenplan 1965 - 1970. 1969 - 1970, 150
          - Vijfjarenplan 1971 - 1975. 1971 - 1973, 151-152
            - Beschouwingen en commentaren. 1971 - 1972, 151
            - Concrete gegevens. 1971 - 1973, 152
        - Stukken betreffende de economische en technische hulpverlening door de Sovjet-Unie aan andere landen., 1961 - 1964; 153; 1 omslag
        - Stukken betreffende de indeling van de Sovjet-Unie in economische gebieden (Sownarchozen)., 1962 - 1964; 154; 1 omslag
        - Stukken betreffende ontwikkelingssamenwerking van de Sovjet-Unie met andere landen., 1966 - 1974; 155-156; 1 pak en 1 omslag
          - Overeenkomst met Nederland inzake economische, industriële en technische samenwerking, een samenwerkingsovereenkomst met de Belgisch-Luxemburgse Economische Unie (BLEU) en overeenkomsten met andere landen. 1966 - 1974, 155; pak
          - Bijeenkomsten van de Gemengde Sovjet-Nederlandse Commissie voor Economische, Industriële en Technische Samenwerking. 1973 - 1974, 156
        - Stukken betreffende de economische statistieken en de volkstelling van 1959 in de Sovjet-Unie., 157; 1 omslag
      - Geld, bank- en beurswezen en kredietwezen, 6.1.2
        - Stukken betreffende de deviezenhandel (goudmarkt) in de Sovjet-Unie., 1957 - 1964; 158; 1 omslag
        - Stukken betreffende de geldpolitiek in de Sovjet-Unie., 1957 - 1971; 159-160; 2 omslagen
          - Algemeen. 1957 - 1963, 159
          - Invoering van een douanebepaling ter bestrijding van invoer van geld en waardepapieren. 1971, 160
        - Stukken betreffende het internationaal betalingsverkeer., 1959 - 1970; 161-162; 2 omslagen
          - Algemeen. 1959 - 1961, 161
          - Herziening van het betalingsakkoord van 1946 tussen de Sovjet-Unie en Nederland. 1968 - 1970, 162
        - Stukken betreffende het bankwezen in de Sovjet-Unie., 1963; 163; 1 omslag
      - Openbare geldmiddelen, 6.1.3
        - Stukken betreffende begrotingen en leningen van de Sovjet-Unie., 1956 - 1964; 164; 1 omslag
        - Stukken betreffende staatsleningen van de Sovjet-Unie., 1957 - 1961; 165; 1 omslag
        - Stukken betreffende belastingen in de Sovjet-Unie., 1961 - 1971; 166-167; 2 omslagen
          - Verlaging van de belasting. 1961, 166
          - Belastingheffing. 1967 - 1971, 167
      - Goederen, 6.1.4
        - Stukken betreffende de handel tussen de Sovjet-Unie en het buitenland., 1956 - 1974; 168-170; 1 pak en 2 omslagen
          - 1956-1962, 168; pak
          - 1963-1964, 169
          - 1965-1974, 170
        - Stukken betreffende de bevordering van de handel tussen Nederland en de Sovjet-Unie., 1957 - 1974; 171-176; 6 omslagen
          - Algemeen. 1960 - 1974, 171-172
            - 1960-1965, 171
            - 1966-1974, 172
          - Export naar de Sovjet-Unie. 1957 - 1964, 173-174
            - Land- en tuinbouwproducten. 1957 - 1964, 173
            - Haring. 1958, 174
          - Nederlandse commerciële vertegenwoordiging in de Sovjet-Unie. 1967 - 1974, 175-176
            - Algemeen. 1967 - 1970, 175
            - Opening van een vestiging van Peja Holding te Moskou. 1973 - 1974, 176
        - Stukken betreffende overheidsorganisaties ter bevordering van de handel in de Sovjet-Unie., 1961 - 1962; 177-178; 1 omslag en 1 stuk
          - Samenstelling van de Al-Unie Kamer van Koophandel te Moskou. 1961, 177; stuk
          - Inkoopbureau Wnjesjposyltorg ten behoeve van de aankoop van industriële Sovjetproducten en levensmiddelen door buitenlanders ten behoeve van in de Sovjet-Unie wonende familieleden. 1962, 178
        - Stukken betreffende douanetarieven en invoerrechten in de Sovjet-Unie., 1961 - 1963; 179; 1 omslag
        - Stukken betreffende het woningvraagstuk in de Sovjet-Unie., 1963 - 1964; 180; 1 omslag
      - Productie en consumptie, 6.1.5
        - Stukken betreffende de ontwikkeling van de prijzen en lonen in de Sovjet-Unie., 1954 - 1961; 181; 1 omslag
        - Stukken betreffende de ontwikkeling van de primaire sector en de industrie in de Sovjet-Unie., 1956 - 1970; 182-195; 4 pakken en 10 omslagen
          - Veeteelt. 1956 - 1958, 182
          - Visserij. 1956 - 1964, 183
          - Land- en tuinbouw. 1956 - 1970, 184-189
            - Algemeen. 1956-1957, 184; pak
            - Algemeen. 1958-1962, 185; pak
            - Algemeen. 1963-1964, 186; pak
            - Algemeen. 1965, 187; pak
            - Verkrijgbaarheid van meel en meelproducten in Moskou. 1964, 188
            - Staatslandbouw bedrijven (sovchozen) en collectieve boerderijen (kolchozen). 1967 - 1970, 189
          - Scheepsbouw. 1958 - 1961, 190
          - Gasindustrie. 1960 - 1963, 191
          - Aardoliewinning. 1961 - 1964, 192
          - Bouwnijverheid. 1967 - 1970, 193
          - Industrie en landbouw. 1956 - 1970, 194-195
            - 1956-1964, 194
            - 1969-1970, 195
        - Stukken betreffende de planning van de ontwikkeling van de industrie, landbouw, welzijnszorg en het onderwijs in de Sovjet-Unie., 1958 - 1964; 196; 1 pak
        - Stukken betreffende het tot stand komen van een overeenkomst tussen Nederland en de Sovjet-Unie inzake de samenwerking op het gebied van het wetenschappelijk landbouwonderzoek., 1967 - 1971; 197; 1 omslag
    - Arbeid, 6.2
      - Stukken betreffende arbeidsvoorwaarden en werkgelegenheid in de Sovjet-Unie., 1956 - 1970; 198-199; 2 omslagen
        - 1956-1960, 198
        - 1965-1970, 199
      - Stukken betreffende vakverenigingen in de Sovjet-Unie., 1957 - 1962; 200; 1 omslag
      - Stukken betreffende vrouwenarbeid in de Sovjet-Unie., 1962 - 1963; 201; 1 omslag
  - Sociale aangelegenheden, 7
    - Stukken betreffende de sociale voorzieningen in de Sovjet-Unie., 1956 - 1961; 202; 1 omslag
    - Stukken betreffende een bezoek van bestuursleden van het Nederlandse Rode Kruis aan de Sovjet-Unie., 1961; 203; 1 omslag
    - Stukken betreffende het verlenen van medewerking bij de invoer van een serum tegen multiple sclerose uit de Sovjet-Unie ten behoeve van Nederlandse patiënten., 1971 - 1973; 204; 1 omslag
  - Culturele aangelegenheden, onderwijs, wetenschappen, voorlichting, 8
    - Stukken betreffende de plaats en ontwikkeling van de letterkunde in de Sovjet-Unie., 1955 - 1964; 205; 1 omslag Opmerkingen: B vanwege uitgebreide politiek gerelateerde rapportage aan de minister
    - Stukken betreffende de verhouding tussen kerk en staat in de Sovjet-Unie., 1955 - 1964; 206; 1 pak
    - Stukken betreffende het herschrijven van de geschiedenis in de Sovjetpers over de ontwikkeling van het Sovjetregiem., 1956 - 1957; 207; 1 omslag
    - Stukken betreffende de architectuur en het bouwwezen in de Sovjet-Unie., 1956 - 1964; 208; 1 omslag
    - Stukken betreffende de media., 1956 - 1964; 209-210; 2 omslagen
      - Ontwikkeling van de radio en televisie in de Sovjet-Unie. 1956 - 1962, 209
      - Afgeven van een verklaring door de Sovjet-Unie inzake het niet afgeven van een licentie aan het Nederlandse radiozendschip Radio Veronica voor het verzorgen van radio-uitzendingen. 1964, 210
    - Stukken betreffende het toerisme van en naar de Sovjet-Unie., 1956 - 1964; 211; 1 omslag
    - Stukken betreffende het onderwijs in de Sovjet-Unie., 1956 - 1970; 212-215; 4 omslagen
      - Algemeen. 1956 - 1970, 212-213
        - 1956-1964, 212
        - 1966-1970, 213
      - Toelating van studenten tot het hoger onderwijs. 1956 - 1963, 214
      - Toelating van buitenlandse studenten tot de vriendschapsuniversiteit Loemoemba te Moskou. 1960 - 1964, 215
    - Stukken betreffende de ontwikkeling van de wetenschappen in de Sovjet-Unie., 1956 - 1974; 216-220; 2 pakken en 3 omslagen
      - Atoomfysica. 1956 - 1974, 216-218
        - Algemeen. 1956-1964, 216; pak
        - Algemeen. 1965-1973, 217
        - Samenwerking tussen de Sovjet-Unie, Nederland en België inzake het gebruik van atoomenergie voor vreedzame doeleinden. 1965 - 1974, 218; pak
      - Onderzoek en politiek inzake de exploratie van de Noord- en Zuidpool door de Sovjet-Unie. 1965 - 1974, 219
      - Rechts-, sociale-, politieke en technische wetenschappen., 220
    - Stukken betreffende oorlogsgraven., 1956 - 1974; 221-223; 1 pak en 2 omslagen
      - Nederlandse oorlogsgraven in de Sovjet-Unie. 1956 - 1974, 221-222
        - 1956-1964, 221
        - 1965-1974, 222; pak
      - Begraafplaatsen en herdenkingen van Sovjetoorlogsslachtoffers in Nederland. 1958 - 1964, 223
    - Stukken betreffende voorlichting., 1958 - 1964; 224-228; 5 omslagen
      - Voorlichting over Nederland in de Sovjet-Unie. 1958 - 1964, 224-227
        - Algemeen. 1958 - 1962, 224
        - Voorbereiding en verslagen van bezoeken van Russische journalisten aan Nederland, op uitnodiging van de Nederlandse regering. 1959 - 1964, 225
        - Samenstelling en verspreiding van Nederlands voorlichtingsmateriaal. 1962 - 1964, 226
        - Voorlichting over de Nederlandse politiek in de Sovjet-Unie. 1963 - 1964, 227
      - Voorlichting door andere landen in de Sovjet-Unie. 1959 - 1963, 228
    - Stukken betreffende het perswezen in de Sovjet-Unie en artikelen in Sovjetdagbladen inzake binnenlandse en buitenlandse gebeurtenissen., 1959 - 1963; 229; 1 omslag
    - Stukken betreffende herdenkingen en manifestaties in de Sovjet-Unie., 1960 - 1970; 230-232; 3 omslagen
      - Algemeen. 1960 - 1964, 230
      - Vijftigjarige oktober revolutie. 1967, 231
      - Honderdste geboortedag van Lenin. 1969 - 1970, 232
    - Stukken betreffende de ontwikkelingen in de kunst het kunstbeleid in de Sovjet-Unie., 1962; 233; 1 omslag
    - Stukken betreffende de openstelling van de mogelijkheid tot buitenlandse reclame in de Sovjet-Unie., 1964; 234; 1 omslag
    - Stukken betreffende reacties op het boek In Rusland 'momentopnamen en perspectieven' van J.G. de Beus, Nederlands ambassadeur te Moskou van 1957 - 1960., 1964; 235; 1 omslag
    - Stukken betreffende de totstandkoming van de overeenkomst inzake de culturele samenwerking tussen Nederland en de Sovjet-Unie., 1964 - 1970; 236-237; 2 omslagen
      - 1964, 236
      - 1966-1970, 237
    - Stukken betreffende een bezoek van een delegatie van het stadsbestuur van Moskou aan Amsterdam., 1965 - 1968; 238; 1 omslag
    - Stukken betreffende de houding van de Sovjet-Unie ten opzichte van de Olympische Spelen en het Internationaal Olympisch Comité (IOC)., 1968 - 1970; 239; 1 omslag
  - Staatkunde, landsverdediging, internationale organisaties, 9
    - Staatkunde, 9.1
      - Binnenlandse staatkunde, 9.1.1
        - Stukken betreffende de binnenlandse ontwikkelingen bij de republieken van de Sovjet-Unie., 1955 - 1974; 240-254; 14 omslagen en 1 stuk
          - Algemeen. 1956 - 1974, 240-241
            - 1956-1964, 240
            - 1966-1974, 241
          - Armenië. 1961, 242
          - Azerbeidzjan. 1959, 243; stuk
          - Georgië. 1961, 244
          - Kazachstan. 1960 - 1964, 245
          - Kirgizstan. 1959 - 1961, 246
          - Letland. 1959 - 1962, 247
          - Moldavië. 1959 - 1964, 248
          - Mongolië. 1972 - 1974, 249
          - Oekraïne. 1955 - 1964, 250
          - Oezbekistan. 1959 - 1963, 251
          - Tadjikistan. 1960 - 1964, 252
          - Turkmenistan. 1960 - 1962, 253
          - Wit-Rusland. 1960, 254
        - Stukken betreffende de Grondwet van de Sovjet-Unie., 1956 - 1961; 255; 1 omslag
        - Stukken betreffende de Communistische Partij van de Sovjet-Unie (CPSU)., 1956 - 1968; 256-262; 4 pakken en 3 omslagen
          - Partijcongressen. 1956 - 1964, 256-257
            - 1956-1957, 256
            - 1958-1964, 257
          - Plenaire zittingen. 1957 - 1964, 258-259
            - 1957-1962, 258
            - 1963-1964, 259
          - Theorie en ideologie. 1959 - 1964, 260; omslag
          - Partijfunctionarissen. 1959 - 1968, 261-262
            - 1959-1961, 261; omslag
            - 1965-1968, 262; omslag
        - Stukken betreffende zittingen van en verkiezingen voor de Opperste Sovjet en verkiezingen voor de plaatselijke bestuurslichamen van Moskou., 1957 - 1964; 263; 1 pak
        - Stukken betreffende verslagen van de dienstreizen van de Nederlandse ambassadeurs naar diverse plaatsen., 1957 - 1969; 264-265; 2 omslagen
          - 1957-1963, 264
          - 1966-1969, 265
        - Stukken betreffende de ministeries van de Sovjet-Unie., 1957 - 1974; 266-267; 1 pak en 1 omslag
          - Ministerie van Buitenlandse Zaken. 1957 - 1964, 266; pak
          - Taak en bezetting van de ministeries. 1965 - 1974, 267
        - Stukken betreffende de algemene binnenlandse ontwikkelingen van de Sovjet-Unie., 1958 - 1974; 268-273; 2 pakken en 4 omslagen
          - Algemeen. 1958 - 1974, 268-272
            - 1958-1960, 268; pak
            - 1961-1963, 269; pak
            - 1964, 270
            - 1965, 271
            - 1967-1974, 272
          - Jaarrapporten over de jaren 1965 - 1969. 1966 - 1970, 273
        - Stukken betreffende de regering van de Sovjet-Unie., 1959 - 1970; 274-276; 3 omslagen
          - Algemeen. 1959 - 1970, 274-275
            - 1959-1964, 274
            - 1970, 275
          - Partijleider van de Communistische Partij van de Sovjet-Unie, N. Chroesjtsjov. 1961 - 1964, 276
        - Stukken betreffende de behandeling van documenten afkomstig van de diplomatieke vertegenwoordiging van de Duitse Democratische Republiek (DDR)., 1960 - 1964; 277; 1 omslag
        - Stukken betreffende de samenstelling van de bevolking van de Sovjet-Unie., 1965 - 1971; 278; 1 omslag
        - Stukken betreffende de vervolging van schrijvers en intellectuelen in de Sovjet-Unie., 1965 - 1974; 279; 1 omslag
        - Stukken betreffende de verhouding tussen kerk en staat in de Sovjet-Unie., 1965 - 1975; 280; 1 omslag
      - Buitenlandse betrekkingen, 9.1.2
        - Stukken betreffende de buitenlandse betrekkingen van de Sovjet-Unie., 1949 - 1974; 281-405; 20 pakken, 100 omslagen en 3 stukken
          - Algemeen. 1956 - 1967, 281-284
            - 1956-1957, 281; pak
            - 1958-1959, 282
            - 1960-1961, 283
            - 1966-1967, 284; pak
          - Afghanistan. 1955 - 1964, 285-286
            - Algemeen. 1956 - 1964, 285
            - Bezoek van minister-president N. Boelganin en eerste partijsecretaris N. Chroesjtsjov van de Sovjet-Unie. 1955, 286
          - Afrika. 1959 - 1964, 287; pak
          - Albanië. 1956 - 1964, 288
          - Algerije. 1960 - 1964, 289
          - Argentinië. 1956 - 1961, 290
          - Australië. 1958 - 1964, 291
          - Azië. 1959 - 1962, 292
          - België. 1956 - 1964, 293
          - Birma. 1957 - 1961, 294
          - Bolivia. 1958 - 1960, 295
          - Brazilië. 1957 - 1964, 296
          - Brits-Guyana. 1962 - 1963, 297
          - Bulgarije. 1956 - 1964, 298
          - Cambodja. 1957 - 1964, 299
          - Canada. 1956 - 1964, 300
          - Chili. 1959 - 1960, 301
          - China. Algemeen. 1956 - 1964, 302; pak
          - China. Conflict tussen China en de Sovjet-Unie. 1963 - 1964, 303-306
            - 1963 jan. - aug., 303; pak
            - 1963 sep. - dec., 304; pak
            - 1964 jan. - apr., 305; pak
            - 1964 mei - dec., 306; pak
          - Congo-Brazzaville. 1963 - 1964, 307
          - Congo-Kinshasa. 1960 - 1961, 308
          - Costa Rica. 1960, 309
          - Cuba. 1959 - 1964, 310
          - Cyprus. 1957 - 1964, 311
          - Dahomey. 1962, 312; stuk
          - Denemarken. 1956 - 1964, 313
          - Ecuador. 1958 - 1961, 314
          - Egypte. 1956 - 1964, 315
          - Ethiopië. 1957 - 1964, 316
          - Filipijnen. 1963, 317
          - Finland. 1949 - 1964, 318
          - Frankrijk. 1956 - 1964, 319; pak
          - Gabon. 1964, 320
          - Ghana. 1957 - 1964, 321
          - Griekenland. 1956 - 1963, 322
          - Guinee. 1959 - 1964, 323
          - Hongarije. 1956 - 1964, 324
          - Ierland. 1958, 325; stuk
          - IJsland. 1958 - 1963, 326
          - India. 1956 - 1964, 327
          - Indochina. 1956, 328
          - Indonesië. 1956 - 1971, 329-331
            - 1956-1960, 329; pak
            - 1961-1964, 330; pak
            - 1965-1971, 331
          - Irak. 1959 - 1964, 332
          - Iran. 1956 - 1964, 333
          - Israël. 1956 - 1974, 334-335
            - 1956-1964, 334
            - 1965-1974, 335
          - Italië. 1956 - 1964, 336
          - Japan. 1956 - 1964, 337
          - Jemen. 1957 - 1964, 338
          - Joegoslavië. 1956 - 1964, 339; pak
          - Jordanië. 1957 - 1964, 340
          - Koeweit. 1964, 341
          - Korea. 1956 - 1964, 342
          - Laos. 1959 - 1964, 343
          - Libanon. 1957 - 1958, 344
          - Libië. 1956 - 1964, 345
          - Luxemburg. 1956 - 1964, 346
          - Maleisië. 1957 - 1964, 347
          - Mali. 1961 - 1963, 348
          - Marokko. 1956 - 1964, 349
          - Mexico. 1957 - 1960, 350
          - Midden-Oosten en de omringende Arabische landen. 1956 - 1959, 351
          - Mongolië. 1956 - 1964, 352
          - Nepal. 1958 - 1963, 353
          - Nieuw-Zeeland. 1957 - 1960, 354
          - Noorwegen. 1956 - 1964, 355
          - Oman. 1957 - 1960, 356
          - Oost-Duitsland. 1956 - 1964, 357; pak
          - Oostenrijk. 1956 - 1964, 358
          - Pakistan. 1956 - 1964, 359
          - Peru. 1958 - 1959, 360
          - Polen. 1956 - 1964, 361
          - Portugal. 1959 - 1961, 362
          - Roemenië. 1956 - 1964, 363
          - Saoedi-Arabië. 1956 - 1962, 364
          - Scandinavië. 1959 - 1964, 365
          - Senegal. 1962 - 1964, 366
          - Sierra Leone. 1961, 367; stuk
          - Soedan. 1956 - 1964, 368
          - Somalië. 1961 - 1964, 369
          - Spanje. 1956 - 1964, 370
          - Sri Lanka. 1956 - 1964, 371
          - Syrië. 1956 - 1964, 372-373
            - 1956-1958, 372
            - 1961-1964, 373
          - Tangayika. 1962 - 1964, 374
          - Thailand. 1957 - 1959, 375
          - Tibet. 1959, 376
          - Tsjecho-Slowakije. 1956 - 1969, 377-379
            - 1956-1964, 377
            - 1965-1969, 378; pak
            - 1969, 379; pak
          - Tunesië. 1957 - 1963, 380
          - Turkije. 1956 - 1964, 381
          - Uruguay. 1956 - 1958, 382
          - Vaticaanstad. 1962 - 1964, 383
          - Venezuela. 1958 - 1961, 384
          - Verenigd Koninkrijk. 1956 - 1964, 385
          - Verenigde Arabische Republiek (VAR). 1958 - 1964, 386
          - Verenigde Staten. 1956 - 1966, 387-391
            - Algemeen. 1956-1959, 387; pak
            - Algemeen. 1960-1961, 388; pak
            - Algemeen. 1962-1964, 389; pak
            - Algemeen. 1965-1966, 390
            - Protesten uit de Sovjet-Unie vanwege de aanwezigheid van Amerikaanse waarnemingsballonnen boven het grondgebied van de Sovjet-Unie. 1956 - 1958, 391
          - Verre Oosten. 1958, 392
          - Vietnam. 1963 - 1965, 393-394
            - 1963-1964, 393
            - 1965, 394
          - Warschaupactlanden. 1956 - 1960, 395
          - West-Duitsland. 1956 - 1970, 396-401
            - Algemeen. 1956-1959, 396; pak
            - Algemeen. 1960-1962, 397; pak
            - Algemeen. 1963-1964, 398
            - Algemeen. 1968-1970, 399
            - Berlijn. 1958-1959, 400; pak
            - Berlijn. 1960-1964, 401; pak
          - Zanzibar. 1964, 402
          - Zuid-Amerika. 1956 - 1963, 403
          - Zweden. 1956 - 1964, 404
          - Zwitserland. 1956 - 1964, 405
        - Stukken betreffende persberichten en propaganda., 1954 - 1970; 406-414; 1 pak, 7 omslagen en 1 stuk
          - Berichten van de Sovjetpers over Nederland. 1954 - 1970, 406-408
            - Algemeen. 1954-1964, 406; pak
            - Algemeen. 1968-1970, 407
            - Publicaties over de in 1960 uit Nederland uitgewezen Sovjetstudent P. Smirnov. 1958 - 1961, 408
          - Uitlatingen in de Sovjetpers. 1960 - 1963, 409-411
            - Standpunt over nucleaire wapenproeven en de declaratie van de Verenigde Naties inzake de onafhankelijkheid van koloniale landen. 1960 - 1962, 409
            - Kritiek op de economische integratie van West-Europese landen en de hulp van de Europese Economische Gemeenschap aan onderontwikkelde landen in Afrika. 1961 - 1963, 410
            - Propaganda tegen de kolonisatie van Nieuw-Guinea door Australië. 1963, 411; stuk
          - Berichten van de Nederlandse pers over de Sovjet-Unie. 1960 - 1964, 412-414
            - Algemeen. 1961 - 1962, 412
            - Anti-Sovjet propaganda. 1960 - 1964, 413
            - Berichten over de aanwezigheid van afluisterapparatuur in het Nederlandse ambassadegebouw te Moskou naar aanleiding van een voordracht van de echtgenote van de voormalige ambassadeur mr. H.A. Helb. 1964, 414
        - Stukken betreffende de houding van de Sovjet-Unie met betrekking tot de Suezkanaal kwestie., 1956 - 1957; 415; 1 omslag
        - Stukken betreffende de visie van de Sovjet-Unie op de Oost-Europese samenwerking., 1956 - 1963; 416; 1 pak
        - Stukken betreffende de visie van de Sovjet-Unie op de verhoudingen tussen andere landen onderling., 1956 - 1964; 417-421; 1 pak en 4 omslagen
          - Diverse landen. 1956 - 1963, 417
          - Nederland - Indonesië. 1957 - 1964, 418
          - Nederland - Nieuw-Guinea. 1959 - 1963, 419; pak
          - Nederland - België, Luxemburg. 1961 - 1962, 420
          - Nederland - Suriname. 1961 - 1963, 421
        - Stukken betreffende het communisme in de Sovjet-Unie en de visie van de Sovjet-Unie op het communisme in het buitenland., 1956 - 1964; 422-423; 2 pakken
          - 1956-1957, 422
          - 1958-1964, 423
        - Stukken betreffende bezoeken van buitenlandse regeringspersonen aan de Sovjet-Unie en vice versa., 1956 - 1972; 424-428; 1 pak en 4 omslagen
          - Bezoeken aan de Sovjet-Unie. 1956 - 1964, 424-426
            - Diverse hoogwaardigheidsbekleders. 1956 - 1961, 424
            - Parlementaire delegaties. 1956 - 1961, 425
            - Nederlandse minister van Buitenlandse Zaken, J.M.A.H. Luns, van 7 - 14 juli 1964. 1960 - 1964, 426; pak
          - Bezoeken aan het buitenland. 1961 - 1964, 427
            - Partijleider van de Communistische Partij van de Sovjet-Unie, N. Chroesjtsjov, aan diverse landen. 1961 - 1964, 427
          - Minister van Buitenlandse Zaken, Gromyko, aan Nederland van 5 - 7 juli 1972. 1972, 428
        - Stukken betreffende het behartigen van de belangen van Luxemburg in de Sovjet-Unie., 1956 - 1974; 429-430; 2 omslagen
          - 1956-1964, 429
          - 1965-1974, 430